# 如果内部交易的固定资产折旧不是计入当期费用，那以后合并抵消岂不是很麻烦？

提问人：geowalker 时间：2016-03-19 17:17:24
例如，内部交易的固定资产头两年折旧是计入了在建工程
那每年的合并报表需要调整在建工程的账面价值所含的未实现内部销售损益对吧？
等在建工程转为固定资产开始生产产品，那截至此项固定资产提完折旧的这几十年里，每年都要调整所生产产品的成本、并且还要区分这些产品中已经销售出去的（调整主营业务成本）和没有销售出去的（调整期末存货成本）对吧？
非同一控制下的企业合并在合并报表里按被购买方资产公允价值持续计量，也同样存在类似问题对吧？
这算不算这个行业的痛苦呢？

回答人：chenyiwei
一般按重要性原则考虑其影响。如果存货周转较快的，可以基于重要性原则予以简化处理。